臺灣高等法院臺中分院刑事判決　　　　　　　　　　九十三年度上易字第五六五號
　　上　訴　人
　　即　被　告　甲○○
　　選任辯護人　黃呈利
　　上　訴　人
　　即　被　告　子○○
　　　　　　　　丁○○
　　　　　　　　己○○
　　　　　　　　戊○○
　　　　　　　　丙○○
　　　　　　　　乙○○
　　　　　　　　丑○○
　　　　　　　　辰○○
　　　　　　　　癸○○
　　　　　　　　卯○○
　　　　　　　　壬○○
　　　　　　　　寅○○
　　　　　　　　辛○○
　　　　　　　　庚○○
　　　　　　　　未○○
　　　　　　　　午○○
右上訴人因賭博案件，不服臺灣彰化地方法院九十二年度易字第一三八○號中華民國
九十三年二月十八日第一審判決（起訴案號：臺灣彰化地方法院檢察署九十二年度偵
字第五九七○號），提起上訴，本院判決如左：
    主      文
原判決撤銷。
甲○○共同以賭博為常業，處有期徒刑玖月，併科罰金壹萬元，罰金如易服勞役，以
佰元折算壹日。如附表所示之物沒收。
子○○共同以賭博為常業，處有期徒刑伍月，併科罰金伍仟元，有期徒刑如易科罰金
，罰金如易服勞役，均以佰元折算壹日。如附表所示之物沒收。
丁○○、己○○、戊○○、丙○○共同以賭博為常業，各處有期徒刑月，併科罰金
伍仟元，有期徒刑如易科罰金，罰金如易服勞役，均以佰元折算壹日，均緩刑貳年
。如附表所示之物沒收。
壬○○在公眾得出入之場所賭博財物，處罰金壹仟伍佰元，如易服勞役，以佰元折
算壹日。如附表編號一、二所示之物沒收。
乙○○、丑○○、辰○○、癸○○、卯○○、寅○○、辛○○、庚○○、未○○、午
○○無罪。
    事      實
一、甲○○意圖營利，自民國九十一年五月間起（起訴書誤載為九十二年五月間），
    在彰化縣彰化市○○路七十號、七十二號經營「豪城」電子遊戲場，而以該公眾
    得出入之電子遊戲場作為賭博場所，擺設水果盤等小型賭博性電子遊戲機具七十
    七台及輪盤等大型賭博性電子遊戲機具五台共八十二台（含ＩＣ板共一百二十八
    塊，起訴書誤載為共擺設一百二十七台），供不特定之賭客賭博財物，並自九十
    二年五月間起，以月薪新台幣（下同）一萬八千元至二萬元不等之代價，陸續雇
    用子○○（前於八十六年七月十四日，因常業賭博罪，經臺灣彰化地方法院判處
    有期徒刑六月確定，同年八月十八日易科罰金執行完畢，未構成累犯）、戊○○
    （於九十二年六月二十日上班，薪資一萬八千元）、巳○○（於九十二年六月二
    十二日上班，每月薪資壹萬餘元；經原審於九十三年三月三十一日以常業賭博罪
    ，判處有期徒刑四月，併科罰金五千元、有期徒刑如易科罰金，罰金如易服勞役
    ，均以佰元折算壹日，緩刑貳年）、丁○○（於九十二年六月三十日上班，每
    月薪資言明三萬元，惟尚未領取）、丙○○（於九十二年一月間上班，每月薪資
    三萬二千元）、己○○（於九十二年七月二十日上班，每月薪資壹萬元至二萬元
    左右）等人，且與之共同基於常業賭博之犯意聯絡及行為分擔，由子○○、戊○○、巳○○、丁○○、丙○○、己○○擔任該電子遊戲場現場服務、櫃檯、開分
    、洗分、收取現金及兌換現金、兌換代幣等工作，均恃此為生而以之為常業。賭
    博之方式，係由賭客先以現金向前揭現場服務人員以一比一、一比五、一比十不
    等之比例開分，或向前揭「豪城」電子遊戲場人員以現金五元兌換乙枚之比例兌
    換代幣，再押注分數與電子遊戲機具對賭，如有贏分，則得以累積之分數，按原
    兌換比例兌換現金，並由場內服務人員簽寫卡片以為憑證。壬○○則於九十二年
    七月二十六日晚上十八時許，前往上開「豪城」電子遊戲場，玩賭九七水果盤，
    拉到心動的彩金四萬五千點的分數，而向店員巫惠如兌換一千五百元。嗣於九十
    二年七月二十七日凌晨三時許，適有賭客壬○○在場賭玩電子遊戲機具「九七水
    果盤」，拉到心動彩金四萬五千分，並發出中獎聲響，現場服務人員己○○經由
    機具上方連線之顯示螢幕得知後，即持乙紙卡片載明壬○○兌換之分數，由壬○○簽名後，隨即以一比三十之比例（該機台係以投入代幣開分，開分比例為一比
    三十）兌換現金一千五百元予壬○○，當場為在現場觀察之員警王則然、邱阿榮
    查獲，並自壬○○處扣得賭資一千五百元，隨即通知在外支援待命之警方持法院
    核發之搜索票至該處搜索，另查獲王偉碩（業經原審於九十三年三月三十一日以
    賭博罪，科處罰金一千五百元，如易服勞役以佰元折算壹日確定）、劉冬山（
    賭玩３ＰＫ，劉冬山則經檢察官為緩起訴處分）等於現場賭玩電子遊戲機具，並
    扣得賭博之器具即上述電子遊戲機具八十二台（內含ＩＣ板共一百二十八塊）、
    賭資共計五萬零九百元（分別在戊○○、巳○○身上查獲賭客開分交付之現金三
    千四百元、六千二百元，其餘於櫃台內查獲四萬一千三百元）、代幣五千六百二
    十一枚、開分卡三十六張及開分人員簽寫之卡片二張。
二、案經彰化縣警察局彰化分局報請台灣彰化地方法院檢察署檢察官偵查起訴。
    理      由
壹、被告甲○○、子○○、戊○○、丁○○、己○○、丙○○、壬○○部分：
一、訊據被告即上訴人（以下簡稱被告）甲○○、戊○○、己○○、丙○○均矢口否
    認有何前揭賭博犯行，被告甲○○辯稱：伊經營之電子遊戲場純屬娛樂之用，機
    台有開分亦有使用代幣，客人開分如未玩完，有積分卡可留待下次使用，代幣未
    使用完，不可換回現金云云；被告己○○辯稱：伊從九十二年七月二十日開始擔
    任櫃檯工作，從事兌換代幣及倒茶水之工作，應徵時，被告甲○○曾告知該電玩
    店純屬娛樂性，不得兌換現金，查獲當日，伊亦未兌換現金給客人，其拿給客人
    之卡片，係為確認分數是他中的云云；被告戊○○辯稱：伊從九十二年六月二十
    日開始擔任開分員，該電玩店不能兌換現金，客人如有積分未玩完，伊就拿積分
    卡給客人云云；被告丙○○辯稱：伊從九十二年六月開始擔任開分員，其未曾看
    過有客人兌換過現金，客人如不想玩，可拿積分卡，留待下次再玩云云；被告即
    上訴人（以下簡稱被告）子○○、丁○○、壬○○經合法傳換，均無正當理由未
    於本院審理期日到庭，惟據被告子○○、丁○○、壬○○於原審及本院準備程序
    均堅決否認涉有賭博犯行。子○○辯稱：伊從九十二年五月初起在前揭電玩店內
    工作，從事雜務及打掃，該電玩店可否兌換現金，伊並不清楚云云；被告丁○○
    辯稱：伊從九十二年六月三十日開始於前揭電玩店擔任開分工作，不曾替客人兌
    換現金，也不曾看過客人兌換現金，客人開分後玩到結束為止，如有剩餘積分，
    只能給予積分卡云云，壬○○於原審準備程序中否認有賭博之犯行，辯稱前揭電
    玩店乃純娛樂性，不能兌換現金云云。經查：
（一）臺灣彰化地方法院檢察署因接獲民眾陳情，指稱位於彰化縣彰化市○○路七十
      號、七十二號「豪城」電子遊戲場經營賭博性電玩，爰發交彰化縣警察局調查
      ，經該局派員喬裝客人入內觀察，果發現賭客於該電子遊戲場把玩電子遊戲機
      具後所累積之分數，可向店員兌換現金之情事，此據證人即彰化縣警察局督察
      室督察員李信義、員警王則然、邱阿榮等三人結證在卷，且證人王則然證稱：
      「（問：有無親眼看到兌換現金）印象中有看到三次，我自己喬裝客人時，也
      有兌換一次」、「（問：你如何兌換）我中分數後，以一比三十之比例兌換現
      金，該次我兌換一千五百元，我是向子○○兌換的」、「（問：查獲當日情形
      ）當日我在該店內，坐在店內第六台水果盤，隔壁是第五台水果盤，由壬○○
      在玩，他中了四萬五千分後，因水果盤機台均有連線，中獎後，機器發出聲響
      ，櫃檯小姐己○○就過來將分數寫在一張卡片上，壬○○就在上面簽名，己○○將卡片收回去，同時並交給壬○○現金一千五百元，當他拿了一千五百元時
      ，我就當場逮捕壬○○，並打電話給外面同事進來支援」、「（問：另二次看
      到兌換現金情形）一次是我自己中獎，也是將分數寫在小卡片上，並將卡片交
      給店員後，店員就將現金給我，另一次是賭客中水果盤後，我沒有記住是哪位
      店員兌換現金給賭客，兌換情形如同上開所述」等語，另證人邱阿榮亦證稱：
      「（問：有無去該電玩店觀察）取締當日有喬裝客人進入該店，之前也有喬裝
      賭客去現場觀察」、「（問：當日有無看到兌換現金之情形）我坐在水果盤第
      一台，有聽到電玩機具發出聲響，看到店員己○○拿卡片給客人簽名」、「（
      問：之前有無看過兌換現金之情形）在查獲日之前，我自己也有兌換過，當時
      我是在玩水果盤，打到八萬五千分，我兌換現金二千八百元，是向哪位店員兌
      換，我沒有印象」、「（問：中獎後情形）中獎時，機台上方的燈會亮，櫃檯
      人員就會過來，並拿積分卡給我簽寫」、「（問：櫃檯怎麼說）看完分數後，
      她會說中獎了，寫一寫績分卡，就將摺好現金交給我」、「（問：壬○○兌換
      現金時，你人在何處）也是坐在第一台，有看到壬○○寫小卡片，他簽名之後
      ，我們就開始行動，當時我是去抓櫃檯小姐的簽單，我沒有看到交錢情形，因
      我開始行動，另一位同仁在逮賭客」、「（問：為何沒有看到交錢情形）是角
      度的問題，才沒有看到」等語，經核與扣案卡片之一被告己○○當場簽寫之卡
      片內容相符（卡片上記載心動第五台，四萬五千分等於一千五百，並有被告壬○○簽署「勝」字），而被告壬○○為警查獲後，於警詢中亦坦承伊於九十二
      年七月二十七日凌晨三時許，在場把玩「九七水果盤」第五號機台，拉到心動
      彩金四萬五千點之分數後，被告己○○先拿一張（註明心動第五台四萬五千分
      等於一千五百分）紙條讓伊簽名後，兌換現金一千五百元等語。是被告甲○○
      所經營之「豪城」電子遊戲場，顯有以所擺設之電子遊戲機具與賭客對賭之情
      形，至被告壬○○事後於偵查中及原審準備程序時否認有何兌換現金云云，顯
      屬事後翻易之詞，當無足採信，且被告壬○○確有賭博犯行，事證明確，應依
      法論科。
（二）次查，被告甲○○所僱用之開分人員丙○○於警詢中曾供認賭客如中彩金或要
      求洗分，得用現金與賭客兌換，被告丁○○、戊○○、巳○○、己○○等服務
      人員，與其相同，均可直接對賭客兌換現金等語，而於偵查中，檢察官復曾勘
      驗丙○○之警詢錄音帶，該警詢錄音帶內容連續完整，並無任何強暴、脅迫或
      違法取供之情事，有勘驗筆錄附卷可稽，則被告丙○○前開警詢中之自白，自
      可為本案之佐證。至被告甲○○、子○○、戊○○、丁○○、己○○、丙○○
      於原審之選任辯護人辯護意旨質疑被告壬○○、丙○○前揭於警詢中之陳述，
      依刑事訴訟法第一百五十九條第一項，無證據能力云云；按共同被告於審判外
      之陳述，固屬傳聞證據，惟參照刑事訴訟法第一百五十九條之二之規定：「被
      告以外之人（含共同被告）於檢察事務官、司法警察官或司法警察調查中所為
      之陳述，與審判中不符時，其先前之陳述具有較可信之特別情況，且為證明犯
      罪事實存否所必要者，得為證據。」，本案被告壬○○、丙○○於原審準備程
      序或審理中均否認有何兌換現金之情事，其陳述與警詢已有不符，且被告壬○○、丙○○為警查獲後即製作筆錄，自無與其他共犯或同案被告串供之虞，而
      被告壬○○確有兌換現金一節，並據證人王則然供證如前，另被告丙○○於警
      詢中之供詞，並經檢察官勘驗證明並非違法取得，是壬○○、丙○○二人於警
      詢中之供詞，顯具有較可信之特別情況，且為證明本件犯罪事實存否所必要，
      自得為證據，附此敘明。
（三）另據同案查獲之賭客劉冬山，於警詢中供稱，伊曾向櫃檯小姐兌換現金等語，
      嗣於偵查中（見九十二年八月二十二日訊問筆錄），復向檢察官坦承警詢中之
      陳述實在，並說明其向櫃檯小姐兌換現金，可以用代幣或洗分方式兌換，而伊
      換過二、三次現金，以五百元開分後打到破台後，叫服務人員換取二萬分之卡
      片，換二千元現金，伊確定換過三次二千元之現金，又伊看過很多人拿過如扣
      案之卡片，這種卡片係水果連線（指九七水果盤）用的，中獎人需在卡片上簽
      名等語，核與前開證人王則然、邱阿榮等之證詞相符，尤可顯示劉冬山之供述
      非虛，難認有何不可信之情況，依刑事訴訟法第一百五十九條之一第二項之規
  定，其前開於偵查中向檢察官所為之陳述，自得為證據。至辯護意旨另謂劉冬
      山患有重聽，言語陳述能力不佳，上開偵查筆錄之記載恐係在劉冬山不清楚狀
      況下所為云云，惟原審經傳劉冬山到庭作證，其到庭後否認有兌換現金之證詞
      固無足憑採，然其亦坦承看過九十二年八月二十二日之訊問筆錄內容後才簽名
      ，顯然偵訊內容並無何違誤之處，且經本院勘驗證人劉冬山於九十二年七月二
      十七日之偵訊錄音帶結果為：「（檢察官問：你在警察局說的是否實在？）劉
      冬山答：未答。（通譯：警察局說的是否實在？檢察官說的你聽懂或是聽不懂
      ？）（檢察官問：有實在否？你在警察局說的是否實在？）（通譯：有實在否
      ？警察局說的話有實在否啦？有老實否？）劉冬山答：剛才那說的話嗎？（通
      譯：警察局說的？）劉冬山答：警察局說的有。（檢察官問：你去那裡玩幾次
      ？通譯：去那裡玩幾次？去那裡玩幾次？）劉冬山答：幾次喔？我差不多去五
      、六次左右。」等語（詳見本院審理卷第一四三頁至第一四四頁），則證人劉
      冬山雖有重聽，但仍能對於警局所指為實在及其至「豪城」把玩之次數為詳細
      之回答，足證其警訊所供為實在，是辯護人上開指述，亦難認為可採。
（四）又被告甲○○為「豪城」電子遊戲場之經營者，被告子○○於九十二年五月一
      日上班，每月薪資二萬元、戊○○於九十二年六月二十日上班，每月薪資壹萬
      八千元、丁○○於九十二年六月三十日上班，每月薪資言明三萬惟尚未領取、
      己○○於九十二年七月二十日上班，每月薪資壹萬元至二萬元左右、丙○○於
      九十二年一月間上班，每月薪資三萬二千元、及同案被告巳○○於九十二年六
      月二十二日上班，每月薪資壹萬餘元，均受被告甲○○之僱用，分別擔任現場
      之服務人員，並據子○○、戊○○、丁○○、己○○、丙○○、巳○○、甲○○分別於警訊供明在卷，綜上所述，「豪城」電子遊戲場既有財物輸贏之情形
      ，顯然非僅暫時供人娛樂，是被告被告甲○○、子○○、戊○○、丁○○、己○○、丙○○等前開辯詞，顯均屬卸責之詞，要與事實不符；此外，復有現場
      賭博之器具即上述電子遊戲機具八十二台（內含ＩＣ板共一百二十八塊）、賭
      資共計五萬二千四百元（分別在被告戊○○、巳○○身上查獲賭客開分交付之
      現金三千四百元、六千二百元，櫃台內查獲之現金四萬一千三百元，及被告壬○○身上查獲之一千五百元）、代幣五千六百二十一枚、開分卡三十六張及開
      分人員所簽寫之卡片二張等扣案足資佐證，另有營利事業登記證、現場圖及電
      子遊戲機具、ＩＣ板照片等在卷足憑，被告甲○○、子○○、戊○○、丁○○
      、己○○、丙○○賭博犯行之事證明確，應依法論科。
二、按被告甲○○自九十一年五月間起經營「豪城」電子遊戲場，長期擺設電子遊戲
    機具與不特定人賭博財物，並僱用被告子○○、戊○○、丁○○、己○○、丙○○、巳○○等人負責兌換現金及開洗分工作，且觀諸擺設之電子遊戲機具多達八
    十二台，足見上述被告甲○○、子○○、戊○○、丁○○、己○○、丙○○、巳
    ○○等人間係以經營反覆同種類之賭博行為為目的之職業性犯罪，具常業犯性質
    無訛。是核被告甲○○、子○○、戊○○、丁○○、己○○、丙○○所為，均係
    犯刑法第二百六十七條之常業賭博罪。另被告壬○○在前開公眾得出入之電子遊
    戲場所賭博財物，均係犯刑法第二百六十六條第一項前段之賭博罪。被告甲○○
    、子○○、戊○○、丁○○、己○○、丙○○及巳○○等人間，互有犯意聯絡及
    行為之分擔，應論以共同正犯。原審認被告甲○○、子○○、戊○○、丁○○、
    己○○、丙○○、壬○○罪證明確予以論罪科刑，固非無見，惟按、子○○、
    戊○○、丁○○、己○○、丙○○等人業於警訊即詳細供稱其等受僱之期間，然
    原審判決對於子○○、戊○○、丁○○、己○○、丙○○受僱時間，竟未予詳細
    認定，致未能明確認定子○○、戊○○、丁○○、己○○、丙○○參與常業賭博
    犯行之期間，即有未洽。、原審僅認定「於九十二年七月二十七日凌晨三時許
    ，適有賭客壬○○在場賭玩電子遊戲機具『九七水果盤』，拉到心動彩金四萬五
    千分，並發出中獎聲響，現場服務人員己○○經由機具上方連線之顯示螢幕得知
    後即持乙紙卡片載明壬○○兌換之分數，由壬○○簽名後，隨即以一比三十之比
    例（該機台係以投入代幣開分，開分比例為一比三十）兌換現金一千五百元予壬○○」對於被告壬○○所供之進入「豪城」電子遊戲場玩賭之時間為「九十二年
    七月二十六日晚上十八時許」，亦未詳細認定，復有未洽。、又本件其他賭客
    乙○○、丑○○、辰○○、癸○○、卯○○、寅○○、辛○○、庚○○、未○○
    、午○○並無何其他積極證據足資證明有以「豪城」電子遊戲場之機具涉有賭博
    犯行，原審判決仍認定乙○○、丑○○、辰○○、癸○○、卯○○、寅○○、辛○○、庚○○、未○○、午○○利用「豪城」電子遊戲場之機具賭博（詳如后理
    由欄貳所述），亦有違誤。被告甲○○、子○○、戊○○、丁○○、己○○、丙○○、壬○○上訴否認賭博犯行，指摘原審判決不當，雖無理由，惟原審判決關
    於被告甲○○、子○○、戊○○、丁○○、己○○、丙○○、壬○○部分既有上
    開可議之處，自應由本院予以撤銷改判。爰審酌被告甲○○經營電子遊戲場，供
    人對賭財物，從中獲取不法利益，助長社會僥倖心理，並使人廢時失業，易趨於
    遊惰，影響正常之社會經濟活動，而被告子○○、戊○○、丁○○、己○○、丙○○等則係受被告甲○○之僱用，分擔賭博犯行，惟渠等間參與常業賭博之犯罪
    情節輕重有別，暨被告壬○○在公眾得出入之場所賭博財物之多寡，並考量被告
    甲○○、子○○、戊○○、丁○○、己○○、丙○○、壬○○等之品行、犯罪動
    機及渠等犯後不知悛悔，猶飾詞狡卸等一切情狀，分別量處被告甲○○有期徒刑
    玖月，併科罰金壹萬元；被告子○○處有期徒刑伍月，併科罰金伍仟元；被告丁○○、己○○、戊○○、丙○○均各處有期徒刑月，併科罰金伍仟元；被告壬○○處罰金壹仟伍佰元。並就被告甲○○併科罰金部分，諭知易服勞役之折算標
    準；被告子○○、戊○○、丁○○、己○○、丙○○之有期徒刑及併科罰金部分
    ，均並諭知易科罰金及易服勞役之折算標準；及就被告壬○○部分諭知易服勞役
    之折算標準，以示懲戒。另查被告戊○○、丁○○、己○○、丙○○四人，前未
    曾受有期徒刑以上刑之宣告，此有臺灣彰化地方法院檢察署刑案資料查註紀錄表
    及臺灣高等法院被告前案紀錄表各一紙在卷可參，因其所分擔之犯行較輕，且年
    輕識淺，為謀職而誤入歧途，歷此事件應知所警惕，信無再犯之虞，本院認渠等
    所宣告之刑，以暫不執行為適當，爰均宣告緩刑二年，以啟自新。
三、扣案如附表編號一所示之電動賭博機具，有小型機台七十七台及大型機台五台共
    八十二台（內含ＩＣ板共一百二十八塊），為當場供賭博之器具，另現場查獲之
    賭資共計五萬二千四百元（含在被告戊○○、巳○○身上查獲賭客開分交付之現
    金三千四百元、六千二百元，櫃檯內查獲四萬一千三百元，及被告壬○○身上查
    獲之一千五百元），均應依刑法第二百六十六條第二項宣告沒收。另扣案之代幣
    五千六百二十一枚、開分卡三十六張及開分人員簽寫之卡片二張，為屬被告甲○○所有，並用以常業賭博，爰依刑法第三十八條第一項第二款宣告沒收。
貳、被告乙○○、丑○○、辰○○、癸○○、卯○○、寅○○、辛○○、庚○○、未
    ○○、午○○部分：
一、原審法院檢察署檢察官公訴意旨另以：九十二年七月二十七日凌晨三時許，在上
    開甲○○所經營「豪城」電子遊戲場之公眾得出入場所，經警查得乙○○、丑○○、卯○○、辛○○、寅○○、庚○○、辰○○、癸○○、午○○、未○○等於
    現場賭玩電子遊戲機具，並扣得賭博之器具即上述電子遊戲機具八十二台（內含
    ＩＣ板共一百二十八塊）、賭資共計五萬零九百元（分別在戊○○、巳○○身上
    查獲賭客開分交付之現金三千四百元、六千二百元，其餘於櫃台內查獲四萬一千
    三百元）、代幣五千六百二十一枚、開分卡三十六張及開分人員簽寫之卡片二張
    ，因認被告乙○○、丑○○、卯○○、辛○○、寅○○、庚○○、辰○○、癸○○、午○○、未○○等人均涉有刑法第二百六十六條第一項前段之賭博罪嫌。
二、按犯罪事實應依證據認定之，無證據不得推定其犯罪事實。又不能證明被告犯罪
    者，應諭知無罪之判決，刑事訴訟法第一百五十四條、第三百零一條第一項定有
    明文。又刑事訴訟法上所謂認定犯罪事實之證據，係指足以認定被告確有犯罪行
    為之積極證據而言，該項證據自須適合於被告犯罪事實之認定，始得採為斷罪資
    料（參照最高法院二十九年上字第三一０五號判例）。
三、原審法院檢察署檢察官公訴意旨認被告乙○○、丑○○、辰○○、癸○○、卯○○、寅○○、辛○○、庚○○、未○○、午○○涉有右揭賭博犯行，無非以被告
    乙○○、丑○○、辰○○、癸○○、卯○○、寅○○、辛○○、庚○○、未○○
    、午○○自承有於店內把玩電動玩具以及劉冬山、壬○○、丙○○、子○○、戊○○、巫惠如、丁○○、同案被告王偉碩、巳○○之指述以及扣案之電子遊戲機
    具八十二台、賭資共計五萬零九百元、代幣五千六百二十一枚、開分卡三十六張
    及開分人員簽寫之卡片二張等為其主要論據。惟查：
１、訊據被告即上訴人（以下簡稱被告）丑○○、辰○○、癸○○、卯○○、寅○○
    、辛○○、未○○，固均坦承有前往「豪城」電子遊戲場把玩電動玩具，惟均堅
    決否認涉有何賭博犯行，辯稱：伊等均未在「豪城」電子遊戲場賭博，伊等把玩
    電玩具僅純屬娛樂等語，另被告即上訴人（以下簡稱被告）乙○○、庚○○、午
    ○○經本院合法傳喚，雖未於本院審理期日到庭，惟被告乙○○、庚○○、午○○分別自警訊迄原審均堅決否認涉有何賭博犯行，被告乙○○辯稱：前揭電玩店
    乃純娛樂性，不能兌換現金云云、被告庚○○辯稱：當日伊去該處修理冷氣，店
    員開分給伊玩，其並未贏得分數，亦未兌換現金等語；被告午○○於原審辯稱：
    伊當日在玩「３ＰＫ」，去玩過三次，積分可兌換積分卡，不能兌換現金等語。
    而同案被告子○○、戊○○、巫惠如、丁○○、王偉碩、巳○○等自始至終亦未
    指稱：被告乙○○、丑○○、辰○○、癸○○、卯○○、寅○○、辛○○、庚○○、未○○、午○○等人有兌換現金之行為，另同案劉冬山所供僅能證明劉冬山
    有兌換現金，並未能證明被告乙○○、丑○○、辰○○、癸○○、卯○○、寅○○、辛○○、庚○○、未○○、午○○等人有兌換現金。而同案被告丙○○於警
    訊固證稱「豪城」電子遊戲場可兌換現金，然亦未指稱被告乙○○、丑○○、辰
    ○○、癸○○、卯○○、寅○○、辛○○、庚○○、未○○、午○○等人有兌換
    現金。是本件於被告乙○○、丑○○、辰○○、癸○○、卯○○、寅○○、辛○○、庚○○、未○○、午○○均堅決否認有賭博犯行下，並無從以未指稱乙○○
    、丑○○、辰○○、癸○○、卯○○、寅○○、辛○○、庚○○、未○○、午○○等人有兌換現金之同案被告劉冬山、丙○○、子○○、戊○○、巫惠如、丁○○、王偉碩、巳○○等人之指述，為不利於被告之認定。
２、又同案被告壬○○於警訊時證稱伊確有兌換現金，而證人王則然雖亦證稱：「（
    問：有無親眼看到兌換現金）印象中有看到三次，我自己喬裝客人時，也有兌換
    一次」、「（問：你如何兌換）我中分數後，以一比三十之比例兌換現金，該次
    我兌換一千五百元，我是向子○○兌換的」、「（問：查獲當日情形）當日我在
    該店內，坐在店內第六台水果盤，隔壁是第五台水果盤，由壬○○在玩，他中了
    四萬五千分後，因水果盤機台均有連線，中獎後，機器發出聲響，櫃檯小姐己○○就過來將分數寫在一張卡片上，壬○○就在上面簽名，己○○將卡片收回去，
    同時並交給壬○○現金一千五百元，當他拿了一千五百元時，我就當場逮捕壬○○，並打電話給外面同事進來支援」、「（問：另二次看到兌換現金情形）一次
    是我自己中獎，也是將分數寫在小卡片上，並將卡片交給店員後，店員就將現金
    給我，另一次是賭客中水果盤後，我沒有記住是哪位店員兌換現金給賭客，兌換
    情形如同上開所述」等語，另證人邱阿榮亦雖證稱：「（問：有無去該電玩店觀
    察）取締當日有喬裝客人進入該店，之前也有喬裝賭客去現場觀察」、「（問：
    當日有無看到兌換現金之情形）我坐在水果盤第一台，有聽到電玩機具發出聲響
    ，看到店員己○○拿卡片給客人簽名」、「（問：之前有無看過兌換現金之情形
    ）在查獲日之前，我自己也有兌換過，當時我是在玩水果盤，打到八萬五千分，
    我兌換現金二千八百元，是向哪位店員兌換，我沒有印象」、「（問：中獎後情
    形）中獎時，機台上方的燈會亮，櫃檯人員就會過來，並拿積分卡給我簽寫」、
    「（問：櫃檯怎麼說）看完分數後，她會說中獎了，寫一寫績分卡，就將摺好現
    金交給我」、「（問：壬○○兌換現金時，你人在何處）也是坐在第一台，有看
    到壬○○寫小卡片，他簽名之後，我們就開始行動，當時我是去抓櫃檯小姐的簽
    單，我沒有看到交錢情形，因我開始行動，另一位同仁在逮賭客」、「（問：為
    何沒有看到交錢情形）是角度的問題，才沒有看到」等語，固能證明「豪城」電
    子遊戲場可兌換現金，惟僅能證明賭客壬○○有兌換現金，並未能證明被告乙○○、丑○○、辰○○、癸○○、卯○○、寅○○、辛○○、庚○○、未○○、午
    ○○亦有於把玩電動玩具後有兌換現金之賭博犯行。
３、扣案之電子遊戲機具八十二台、賭資共計五萬零九百元、代幣五千六百二十一枚
    、開分卡三十六張及開分人員簽寫之卡片二張，固能證明壬○○、劉冬山等人有
    利用「豪城」電子遊戲場之上開設備玩賭博，惟參諸上開理由欄貳之１、２所述
    ，既無從證明被告乙○○、丑○○、辰○○、癸○○、卯○○、寅○○、辛○○
    、庚○○、未○○、午○○有兌換現金，本件亦無從以扣案之電子遊戲機具八十
    二台、賭資共計五萬零九百元、代幣五千六百二十一枚、開分卡三十六張及開分
    人員簽寫之卡片二張，認定被告乙○○、丑○○、辰○○、癸○○、卯○○、寅
    ○○、辛○○、庚○○、未○○、午○○涉有賭博罪。
四、綜上所述，本件顯無積極證據足資證明被告乙○○、丑○○、辰○○、癸○○、
    卯○○、寅○○、辛○○、庚○○、未○○、午○○涉有賭博罪嫌。原審判決關
    於被告乙○○、丑○○、辰○○、癸○○、卯○○、寅○○、辛○○、庚○○、
    未○○、午○○疏未詳予認定，遽予對被告乙○○、丑○○、辰○○、癸○○、
    卯○○、寅○○、辛○○、庚○○、未○○、午○○論罪科刑，即有未洽，被告
    乙○○、丑○○、辰○○、癸○○、卯○○、寅○○、辛○○、庚○○、未○○
    、午○○均上訴否認賭博犯行，指摘原審判決關於被告乙○○、丑○○、辰○○
    、癸○○、卯○○、寅○○、辛○○、庚○○、未○○、午○○部分不當，即有
    理由，自應由本院將原審判決關於被告乙○○、丑○○、辰○○、癸○○、卯○○、寅○○、辛○○、庚○○、未○○、午○○部分撤銷，並均諭知被告乙○○
    、丑○○、辰○○、癸○○、卯○○、寅○○、辛○○、庚○○、未○○、午○○無罪。
、被告子○○、丁○○、乙○○、壬○○、庚○○、午○○經本院合法傳喚，均未
於本院審理期日到庭，爰均不待其陳述，逕行判決。
據上論斷，應依刑事訴訟法第三百六十九條第一項前段、第三百六十四條、第三百零
一條第一項、第二百九十九條第一項前段、第三百七十一條，刑法第二十八條、第二
百六十七條、第二百六十六條第一項前段、第二項、第四十一條第一項前段、第四十
二條第二項、第三十八條第一項第二款、第七十四條第一款，罰金罰鍰提高標準條例
第一條前段、第二條，判決如主文。
本案經檢察官申○○到庭執行職務。
中      華      民      國      九十三     年     十      月     七     日
                                臺灣高等法院臺中分院刑事第三庭
                                      審判長法  官  劉  連  星
                                            法  官  廖  柏  基
                                            法  官  胡  忠  文
右正本證明與原本無異。
不得上訴。
                                            書記官  許  美  惠
中      華      民      國      九十三     年     十      月     八     日
刑法第二百六十七條：
以賭博為常業者，處二年以下有期徒刑，得併科一千元以下罰金。
刑法第二百六十六條：
在公共場所或公眾得出入之場所賭博財物者，處一千元以下罰金，但以供人暫時娛樂
之物為賭博者，不在此限。
當場賭博之器具與在賭檯或兌換籌碼處之財物，不問屬於犯人與否，沒收之。
附表：
一、電子遊戲機具小型機台七十七台，大型機台五台共八十二台（內含ＩＣ板共一百
    二十八塊）。
二、賭資共計五萬二千四百元（含在戊○○、巳○○身上查獲賭客開分交付之現金三
    千四百元、六千二百元，櫃台內查獲四萬一千三百元，及被告壬○○身上查獲之
    一千五百元）。
三、代幣五千六百二十一枚。
四、開分卡三十六張。
五、開分人員簽寫之卡片二張。
                                                                        Ｉ
